---
title: 'Proyectos'
output: html_document
fontsize: 130%
---

<h2>Decisiones públicas del Estado Peruano frente al COVID-19 </h2>

<p>
<div style="text-align:justify"> Este portal fue un esfuerzo conjunto para realizar un monitoreo de las decisiones políticas adoptadas por el gobierno peruano en respuesta a la pandemia del nuevo coronavirus (SARS-CoV-2). Dicho esfuerzo se complementa con la aplicación de una serie de conceptos para el estudio de políticas públicas como instrumentos de políticas, conflictividad social, redes de coordinación, agenda de problemas públicos, entre otros. </div>
</p>

https://covid-19-proyectoperu.github.io/ (Actualizado hasta junio 2020)

<h2>Aplicaciones de los métodos estadísticos en fenómenos políticos </h2>


<p>
<div style="text-align:justify"> Repositorio de artículos científicos que empleen diversos métodos estadísticos para el estudio de temas de interés en la Ciencia Política </div>
</p>

https://drive.google.com/file/d/1UGe0HqDCLj2l2eztC5e3yNv83v_CnVbj/view?usp=sharing (Repositorio en construcción. Noviembre 2020)

```{r , echo=FALSE,eval=TRUE}
link="https://docs.google.com/spreadsheets/d/e/2PACX-1vRqjetNNHihZ_ltyZh7PKBR_td0Wq9VGLNZXReOc1eYuGeAP4SH_sbPOnNcPobWRyRtxUvtxq8IjZ3S/pub?gid=568572581&single=true&output=csv"
  
data<-as.data.frame(read.csv(link))
data_tabla= data[,c(2,8,11,17,19)]
names(data_tabla)<- c("Articulo","Revista", "Año", "Modelo empleado", "Enlace")

```


```{r  warning=FALSE, message=FALSE}
#install.packages("dplyr")
#install.packages("DT")
library(dplyr)
library(DT)
data_tabla%>%
  dplyr::select(Año, Articulo,Revista,"Modelo empleado") %>%
  DT::datatable(
    options = list(pageLength = 5, 
                   lengthMenu = c(5, 15, 30),
                   language = list(lengthMenu = "Mostrar _MENU_ entradas",
                                   info ="Mostrando _START_ al _END_ de _TOTAL_ entradas",
                                   search = "Buscar:",
                                   paginate = list(previous = "Anterior",
                                                   'next' = "Siguiente"))
                   ),
    rownames = FALSE
  )
```