---
title: 'Proyectos'
output: html_document
fontsize: 130%
---

<h2>Decisiones públicas del Estado Peruano frente al COVID-19 </h2>

<p>
<div style="text-align:justify"> Este portal fue un esfuerzo conjunto de politólogos para realizar un monitoreo de las decisiones políticas adoptadas por el gobierno peruano en respuesta a la pandemia del nuevo coronavirus (SARS-CoV-2). Dicho esfuerzo se complementa con la aplicación de una serie de conceptos para el estudio de políticas públicas como instrumentos de políticas, conflictividad social, redes de coordinación, agenda de problemas públicos, entre otros. (Actualizado hasta junio 2020) </div>
</p>

https://covid-19-proyectoperu.github.io/ 

<h2>Aplicaciones de los métodos estadísticos en fenómenos políticos </h2>


<p>
<div style="text-align:justify"> Repositorio de artículos científicos que empleen diversos métodos estadísticos para el estudio de temas de interés en la Ciencia Política  (Repositorio en construcción. Noviembre 2020) </div>
</p>


```{r , echo=FALSE,eval=TRUE}
link="https://docs.google.com/spreadsheets/d/e/2PACX-1vRqjetNNHihZ_ltyZh7PKBR_td0Wq9VGLNZXReOc1eYuGeAP4SH_sbPOnNcPobWRyRtxUvtxq8IjZ3S/pub?gid=568572581&single=true&output=csv"
  
data<-as.data.frame(read.csv(link))
data_tabla= data[,c(2,8,11,17,19)]
names(data_tabla)<- c("Articulo","Revista", "Año", "Modelo empleado", "Enlace")

```


```{r  echo=FALSE,eval=TRUE,warning=FALSE, message=FALSE}
#install.packages("dplyr")
#install.packages("DT")
library(dplyr)
library(DT)
data_tabla%>%
  dplyr::select(Año, Articulo,Revista,"Modelo empleado") %>%
  DT::datatable(
    options = list(pageLength = 5, 
                   lengthMenu = c(5, 15, 30),
                   language = list(lengthMenu = "Mostrar _MENU_ entradas",
                                   info ="Mostrando _START_ al _END_ de _TOTAL_ entradas",
                                   search = "Buscar:",
                                   paginate = list(previous = "Anterior",
                                                   'next' = "Siguiente"))
                   ),
    rownames = FALSE
  )
```


<h2> Comportamiento político de Lima Metropolitana </h2>

<p>
<div style="text-align:justify"> Este proyecto de investigación se inicio en el año 2017 con el interés de explorar los determinantes de la aprobación de la alcaldía de Lima. En ese momento el estudio fue de carácter descriptivo, ahora al contar con nuevas gestiones, nuevos datos y mejores herramientas de análisis se espera retomar el proyecto de cara a las Elecciones Regionales y Locales 2022 </div>


<div style="text-align:justify"> [Documento inicial](https://www.academia.edu/40808053/_Alcaldes_aprobados_alcald%C3%ADas_desaprobadas_Un_estudio_acerca_de_la_aprobaci%C3%B3n_gubernamental_local_en_Lima_Metropolitana) presentado en el Macrocoloquio 2017, coautoría con Joel Celis Salazar </div>
</p>